臺灣屏東地方法院小額民事判決
                               111年度屏小字第547號
原      告  華南產物保險股份有限公司

法定代理人  陳文智  
訴訟代理人  祝魁均  
            蔡策宇  
複  代理人  黃頌仁  
被      告  楊立昇  

上列當事人間損害賠償(交通)事件，本院於民國111年11月28日
言詞辯論終結，判決如下：
    主  文
一、被告應給付原告新臺幣（下同）10,490元，及自111年8月20
    日起起至清償日止，按年率5％計算之利息。
二、原告其餘之訴駁回。
三、訴訟費用1,000元，由被告負擔926元；餘由原告負擔。
四、本判決原告勝訴部分得假執行。
    事實及理由
一、本件被告未於言詞辯論期日到場，核無民事訴訟法第386條
    各款所列情形，爰依原告聲請，由其一造辯論而為判決。
二、原告主張：緣被告駕駛車牌號碼000-0000號自用小客車（下
    稱肇事車輛），於110年5月15日上午12時5分許，沿屏東縣
    屏東市瑞光一路北往南機慢車道行駛，至該路與民生路路附
    近，因變換至內側車道時，未注意讓直行車先行並注意安全
    距離，而碰撞由原告承保訴外人李靜娟所有並駕駛同向於內
    側車道行駛之車牌號碼000-0000號自小客車（下稱系爭車輛
    ），系爭車輛因而受損，修理費用為11,327元（工資費用8,
    917元、零件費用2,410元），原告已依保險契約理賠完畢，
    依保險法第53條規定，原告取得代位權，爰依民法第191條
    之2及保險法第53條規定，提起本件訴訟等語。並聲明：被
    告應給付原告11,327元，及自起訴狀繕本送達翌日起至清償
    日止，按年率5％計算之利息。
三、被告未於言詞辯論期日到場，亦未提出準備書狀作何聲明或
    陳述。
四、按「因故意或過失，不法侵害他人之權利者，負損害賠償責
    任。」、「汽車、機車或其他非依軌道行駛之動力機車，在
    使用中加損害於他人者，駕駛人應賠償因此所生之損害，但
    於防止損害之發生，已盡相當之注意者，不在此限。」此民
    法第184條第1項前段、第191條之2分別定有明文。又按「被
    保險人因保險人應付保險責任之損失發生，而對於第三人有
    損失賠償請求權者，保險人得於給付賠償金額後，代位行使
    被保險人對於第三人之請求權，但其所請求之數額，以不逾
    賠償金額為限」此保險法第53條第1項亦定有明文。再按道
    路交通安全規則第98條第1項第6款規定：「汽車在同向二車
    道以上之道路（車道數計算，不含車種專用車道、機車優先
    道及慢車道），除應依標誌或標線之指示行駛外，並應遵守
    下列規定：．．六、變換車道時，應讓直行車先行，並注意安
    全距離。」。經查：
　㈠本件原告主張被告於上開時、地，駕駛肇事車輛未注意讓直
    行車先行並注意安全距離，而碰撞原告所承保之系爭車輛，
    系爭車輛因而受損，修理費用11,327元（工資費用8,917元
    、零件費用2,410元），原告業已理賠等節，業據其提出道
    路交通事故當事人登記聯單、道路交通事故初步研判表、估
    價單、電子發票證明聯、行車執照、理賠出險通知書為證（
    見本院卷第17-32頁），並經本院調取本件交通事故調查卷
    宗（見本院卷第41-76頁）核閱無訛，堪信為實在，故被告
    有未注意讓直行車先行並注意安全距離之過失，應可信定。
    又系爭車輛因本件車禍受損，顯與被告之不法侵害間有相當
    因果關係，則原告於給付修理費用後，自得依上開規定，代
    位李靜娟請求被告賠償。
　㈡再按物被毀損時，被害人除得依民法第196條請求賠償外，並
    不排除民法第213條至215條之適用，依民法第196條請求賠
    償物被毀損所減少之價額，得以修復費用為估定之標準，但
    以必要者為限，如修理材料以新品換舊品，應予折舊。又被
    害人對於該回復原狀所必要費用之金錢賠償，得於回復原狀
    前先為請求，亦得於回復原狀後再行主張，且得自由支配而
    任意使用，不必使用於回復原狀（例如甲所有Ａ車遭乙撞毀
    ，甲得不為修理，而請求修理費用，對該項費用得任意加以
    使用，不受限制。依行政院所頒固定資產耐用年數表及固定
    資產折舊率表，【非運輸業用客車、貨車】之耐用年數為5
    年，依平均法計算其折舊結果（即以固定資產成本減除殘價
    後之餘額，按固定資產耐用年數表規定之耐用年數平均分攤
    ，計算折舊額），每年折舊率為1/5，並參酌營利事業所得
    稅查核準則第95條第6項規定「固定資產提列折舊採用定率
    遞減法者，以一年為計算單位，其使用期間未滿一年者，按
    實際使用之月數相當於全年之比例計算之，不滿一月者，以
    一月計」，系爭車輛自出廠日2019年4月，迄本件車禍發生
    時即110年5月15日，已使用2年1月，則零件扣除折舊後之修
    復費用估定為1,573元【計算方式：1.殘價＝取得成本÷( 耐
    用年數＋1)即2,410÷(5+1)≒402（小數點以下四捨五入）；2.
    折舊額 ＝(取得成本－殘價)×1/（耐用年數）×（使用年數）
    即(2,410－402) ×1/5×（2+1/12）≒837（小數點以下四捨五
    入）；3.扣除折舊後價值＝（新品取得成本－折舊額）即2,41
    0－837＝1,573】，加計毋庸折舊之工資8,917元後，實際損害
    額共計10,490元（即：1,573元＋8,917元＝10,490元）。從而
    ，本件原告依侵權行為之法律關係及保險法第53條第1項規
    定，請求被告給付10,490元，及自起訴狀繕本送達之翌日即
    111年8月20日起（本件起訴狀於111年8月9日寄存被告住所
    地之派出所，有卷存第81頁之送達證書可參，依民事訴訟法
    第138條第2項規定，於111年8月19日發生送達效力）起至清
    償日止，按年率5％計算之遲延利息，為有理由，應予准許，
    逾此範圍，非有理由，應予駁回。
五、本件原告勝訴部分，係依小額訴訟程序為被告敗訴之判決，
    爰依民事訴訟法第436條之20規定，依職權宣告假執行。另
    依民事訴訟法第436條之19第1項規定，併確定訴訟費用額為
    1,000 元。
六、訴訟費用負擔之依據：民事訴訟法第79條。　　
中　　華　　民　　國　　111 　年　　12　　月　　12　　日
                        屏東簡易庭  法  官  曾吉雄
以上為正本，係照原本作成。
如不服本判決，應於判決送達後20日內，以判決違背法令為理由
，向本院提出上訴狀並表明上訴理由（上訴理由應表明：一、原
判決所違背之法令及具體內容；二、依訴訟資料可認為原判決有
違背法令之具體事實），如未表明上訴理由者，應於上訴後20日
內向本院提出上訴理由書。如委任律師提起上訴者，應一併繳納
上訴審判裁判費。
中　　華　　民　　國　　111 　年　　12　　月　　12　　日
                                    書記官  鄭美雀